臺灣高雄地方法院刑事判決　　　　　　　　　　　　九十三年度訴字第二八九一號
　　公　訴　人　臺灣高雄地方法院檢察署檢察官
　　被　　　告　乙○○　男　四.
右列被告因違反毒品危害防制條例案件，經檢察官提起公訴（九十三年度毒偵字第四
八二二號），被告就被訴事實為有罪之陳述，並聽取當事人之意見後，本院合議庭裁
定改依簡式審判程序由受命法官獨任進行審判程序，並判決如左：
    主  文
乙○○連續施用第一級毒品，累犯，處有期徒刑壹年。扣案之摻有第一級毒品海洛因
之注射針筒壹支，沒收銷燬之。
    事  實
一、乙○○前於民國八十八年間因施用毒品案件，經送強制戒治，於八十九年一月二
    十五日停止戒治，所餘期間交付保護管束，至八十九年八月二十五日期滿，而由
    臺灣高雄地方法院檢察署檢察官於八十九年九月五日，以八十九戒毒偵字第九三
    三號為不起訴處分確定。又乙○○於九十年間因違反毒品危害防制條例案件，經
    本院判處有期徒刑五月確定，於九十二年一月二十六日執行完畢，強制戒治則於
    九十一年五月十七日期滿，詎乙○○於戒治期滿釋放後，及徒刑執行完畢後，仍
    不知悔改，明知海洛因業經公告列為毒品危害防制條例第二條第二項第一款之第
    一級毒品，不得非法持有、施用，竟基於施用第一級毒品海洛因之概括犯意，自
    九十三年三月間某日至同年八月二十一日十九時六分許回溯四十八小時內某時，
    （不含公權力拘束時間），在高雄縣路甲鄉○○村○○路九十一號住處等地，以
    海洛因摻水後以針筒注射方式，連續施用第一級毒品海洛因多次，嗣於同年八月
    月二十一日十七時五十分許，在上址為警查獲，並扣得被告持有之注射針筒一支
    ，經乙○○同意採尿送驗，始知上情。
二、案經高雄縣政府警察局湖內分局報請臺灣高雄地方法院檢察署檢察官偵查起訴。
    理  由
壹、程序方面：
一、按除被告所犯為死刑、無期徒刑、最輕本刑為三年以上有期徒刑之罪或高等法院
    管轄第一審案件者外，於法院行準備程序進行中，被告先就被訴事實為有罪之陳
    述時，審判長得告知被告簡式審判程序之旨，並聽取當事人、代理人、辯護人及
    輔佐人之意見後，裁定進行簡式審判程序；且受命法官行準備程序，與法院或審
    判長有同一之權限；又簡式審判程序之證據調查，不受刑事訴訟法第一百五十九
    條第一項、第一百六十一條之二、第一百六十一條之三、第一百六十三條之二及
    第一百六十四條至第一百七十條規定之限制，刑事訴訟法第二百七十三條之一第
    一項、第二百七十九條第二項前段、第二百七十三條之二分別定有明文。
二、查本件被告乙○○所犯為死刑、無期徒刑、最輕本刑為三年以上有期徒刑以外之
    罪，且非高等法院管轄第一審之案件，其於準備程序中就前揭被訴事實為有罪之
    陳述，經法官告知簡式審判程序之旨，並聽取公訴人及被告之意見後，本院認無
    不得或不宜改依簡式審判程序進行之處，爰依前揭規定，經本院合議庭裁定由受
    命法官獨任進行簡式審判程序，核先敘明。
貳、實體方面：
一、右揭事實，業據被告乙○○於本院審理時，坦承不諱，復查：
（一）被告於九十三年八月二十一日為警採集尿液送驗結果，呈嗎啡陽性反應，有高
      雄縣政府衛生局九十三年八月二十七日九三煙檢字第一八六○號煙毒尿液檢驗
      成績書（嫌疑人尿液對照表，尿液編號：一九五號）一份在卷可稽，另扣案之
      注射針筒一支，經送高雄醫學大學附設中和紀念醫院鑑定結果，確有海洛因陽
      性反應，有該院九十三年十一月二十三日報告編號0000－000號檢驗報
      一紙在卷可佐，足見被告確係以海洛因摻水注射之方式，施用第一級毒品海洛
      因，核與被告自白相符，被告自白應予採信。
（二）按海洛因施用入人體後水解還原成嗎啡，再循嗎啡之代謝方式排出體外，業據
      行政院衛生署藥物食品檢驗局七十三藥檢壹字第○三○二二一號函說明綦詳，
      且依醫學臨床實驗及根據英國藥學會出版ＩｓｏｌａｔｉｏｎａｎｄＩｎｄｅ
      ｎｔｉｆｉｃａｔｉｏｎｏｆＤｒｕｇｓ乙書第二九三頁載明：海洛因經注射
      入人體後，在體內迅速水解成６ＭｏｎｏａｃｅｔｙＩｍｏｒｐｈｉｎｅ，再
      緩緩繼續水解成嗎啡，然後再循嗎啡之代謝方式排出，同書第四三一至四三二
      頁並載有：嗎啡經注射入人體後，約百分之五十以上於八小時內自尿中排出，
      至二十四小時排出約百分之九十，但四十八小時後仍有微量可檢出等語。是依
      上開說明，佐以被告前揭尿液檢驗報告，被告自白於前揭時、地，連續施用第
      一級毒品海洛因多次等語，核與前揭事證相符，被告犯行洵堪認定。
（三）被告前於八十八年、九十年間分別因施用毒品案件，經送強制戒治後，分別於
      八十九年一月二十五日停止戒治付保護管束，而於八十九年八月二十五日期滿
      ，並由臺灣高雄地方法院檢察署檢察官於八十九年九月五日，以八十九年度戒
      毒偵字第九三三號不起訴處分確定，及九十一年三月十四日停止戒治付保護管
      束，而於九十一年五月十七日期滿，有前開不起訴處分書、該署刑案查註紀錄
      表及臺灣高等法院被告全國前案紀錄表各一紙在卷可稽，其於強制戒治執行完
      畢釋放後，五年內再犯毒品危害防制條例第十條第一項之施用第一級毒品犯行
      ，所為與毒品危害防制條例第二十三條第二項之規定相符，依法即應予論科。
二、核被告所為，係犯毒品危害防制條例第十條第一項之施用第一級毒品罪。其施用
    第一級毒品海洛因前後非法持有第一級毒品海洛因之低度行為，為其施用第一級
    毒品海洛因之高度行為所吸收，不另論罪。被告先後多次施用第一級毒品海洛因
    犯行，時間緊接，犯罪構成要件相同，顯係基於概括犯意為之，應依連續犯之規
    定論以一罪，並加重其刑。查被告曾因違反毒品危害防制條例案件，經本院判處
    有期徒刑五月確定，於九十二年一月二十六日執行完畢，其受有期徒刑之執行完
    畢，五年以內再犯本件有期徒刑以上之罪，為累犯，依法加重其刑，並遞加之。
    爰審酌被告經勒戒後仍因施用毒品而觸法，顯見其無悔改之意，意志不堅，一犯
    再犯，有失政府制定毒品危害防制條例之立法美意，本不宜寬貸，惟念其施用毒
    品乃自戕一己之身體健康，尚未害及他人，所生危害非大，其施用之方式、頻率
    、次數及犯後坦承態度等一切情狀，量處如主文所示之刑。至扣案之注射針筒一
    支（含第一級毒品海洛因成分，無法剝離而已屬毒品），應依毒品危害防制條例
    第十八條第一項前段沒收銷燬之。
據上論斷，應依刑事訴訟法第二百七十三條之一第一項、第二百九十九條第一項前段
，毒品危害防制條例第十條第一項、第十八條第一項前段，刑法第十一條、第五十六
條、第四十七條，判決如主文。
本案經檢察官甲○○到庭執行職務。
中　　　華　　　民　　　國　　九十四　　年　　　一　　　月　　二十八 　　日
                                  臺灣高雄地方法院刑事第九庭
                                        法　　　官  陳筱蓉
右正本證明與原本無異。
如不服本判決，應於收受送達後十日內向本院提出上訴書狀。
                                        法院書記官  梁瑜玲
中　　　華　　　民　　　國　　九十四　　年　　　一　　　月　　二十八　　日
附錄本判決論罪之法條：
毒品危害防制條例第十條
施用第一級毒品者，處六月以上五年以下有期徒刑。
施用第二級毒品者，處三年以下有期徒刑。
